臺灣宜蘭地方法院刑事判決　　　　　　　　　　　　　九十三年度易字第三六五號
　　公　訴　人　臺灣宜蘭地方法院檢察署檢察官
　　被　　　告　癸○○　男　二.
　　選任辯護人　柯士斌律師
　　　　　　　　郭美春律師
右列被告因竊盜案件，經檢察官聲請簡易判決處刑（九十三年度偵字第二一三０號）
，暨移送併辦（九十三年度偵字第二六一七號、第二六三九號、第二七四八號、第二
八八三號），本院羅東簡易庭認為不宜以簡易判決處刑，移送本院合議庭適用通常審
判程序判決如左：
    主  文
癸○○共同連續竊盜，處有期徒刑壹年肆月。扣案之鑰匙壹把及萬能鑰匙肆把均沒收
之。
    事  實
一、癸○○基於意圖為自己不法所有之概括犯意，先後於附表編號二、三、四、五、
    六、七、八所示之時地，連續竊取乙○○、戊○○、丙○○、己○○、辛○○、
    丑○○、庚○○等所有或管理如附表所示之貨車等財物，得手後均停放路旁。
二、癸○○與子○○（另案審理）則共同基於意圖為自己不法所有之犯意聯絡，並承
    前竊盜之概括犯意，連續於附表編號一所示之時地，利用其工作整地之挖土機竊
    取甲○○所有重達三百公斤之剝蝦機一台，得手後將剝蝦機載往不知情之蘇義隆
    所經營位於宜蘭縣冬山鄉○○○路五十八號「佳暉企業社」變賣，得款五千九百
    八十元；復於附表編號九所示之時地，與壬○○（壬○○部分業經本院羅東簡易
    庭於九十三年九月三日以九十三年度羅簡字第二三八號判處有期徒刑五月在案）
    共同基於意圖為自己不法所有之犯意聯絡，並承前竊盜之概括犯意，趁丁○○所
    有之車號ＧＲ—０八五號營業用大貨車未上鎖徒手行竊，而竊得該營業用大貨車
    一部。嗣癸○○分別於九十三年六月十六日晚間十時五十分許，在宜蘭縣冬山鄉
    ○○路○段七一七巷一弄五號為警搜索查獲，並查獲供施用第二級毒品安非他命
    所用之吸食器一組（癸○○施用毒品部分另案審理）、被竊之ＩＵ—一八三一號
    自用小客車車牌二面及其所有供竊取車輛所用之鑰匙一把（如附表編號五）；及
    於九十三年八月三日晚間七時許，駕駛所竊得之ＧＲ—０八五號營業用大貨車，
    在宜蘭縣大同鄉英士村明池巷明池派出所管制站為警當場查獲，並扣得預備供犯
    罪所用之萬能鑰匙四把（如附表編號九），而循線偵悉上情。
二、案經宜蘭縣警察局蘇澳分局、三星分局及羅東分別報請臺灣宜蘭地方法院檢察署
    檢察官偵查起訴暨移送併辦。
    理  由
一、右揭犯罪事實一部分（如附表編號二至八），業據被告癸○○於警訊、偵查及本
    院審理中均供承不諱，核與被害人己○○、丑○○、戊○○、庚○○、乙○○、
    丙○○及辛○○於警訊時指訴遭竊情節相符。而如附表編號五之犯罪事實，並有
    查獲照片六張、車輛車牌失竊查獲車輛認可資料及被害人己○○出具之贓物認領
    保管單各一紙附卷可稽，亦有鑰匙一把扣案可佐；再如附表編號三、七所示之犯
    罪事實，亦有宜蘭縣警察局車輛協尋、車牌失竊（尋獲）電腦輸入單各一紙存卷
    供參，並有被害人丑○○、戊○○出具之贓物認領保管單各一紙與照片八張存卷
    可憑；另如附表編號八所示之犯罪事實，並有被害人庚○○出具之贓物認領保管
    單二紙及照片四張存卷可參；而如附表編號二、四、六所示之犯罪事實，並有車
    輛竊盜、車牌失竊資料個別查詢報表—查詢車輛認可資料與宜蘭縣警察局車牌失
    竊、車輛遺失（尋獲）電腦輸入單各二紙、被害人乙○○、丙○○出具之贓物認
    領保管單各一紙及照片四張在卷可參。
二、右揭犯罪事實二部分，被告與子○○於附表編號一所示之時地共同竊取剝蝦機一
    台等情，亦據被告於本院調查、審理中供認不諱，並經共犯子○○於警詢中坦認
    在卷，核與被害人甲○○於警詢及偵查中指訴情節相符，且經證人蘇義隆於警詢
    及偵查中證述屬實，同有被害人甲○○出具之贓物認領保管單一紙、「佳暉企業
    社」收買登記簿內頁影本一件及照片八張存卷可稽。又被告與壬○○於附表編號
    九所示之時地共同竊取被害人丁○○所有之車牌號碼ＧＲ—０八五號營業用大貨
    車等情，則據被告於本院調查、審理中供認不諱，並經壬○○於警詢中坦認在卷
    ，核與被害人丁○○於警詢及偵查中指訴情節相符，且有照片四張及遠傳電信股
    份有限公司雙向通聯紀錄二份存卷可參，亦有萬能鑰匙四支扣案供佐。而共犯壬○○共同行竊部分，並經檢察官以九十三年度偵字第二六一七號聲請簡易判決處
    刑，業經本院羅東簡易庭於九十三年九月三日以九十三年度羅簡字第二三八號判
    處有期徒刑五月，有該聲請簡易判決處刑書及判決書各一件在卷供參。堪信被告
    於本院調查、審理中所為之自白，應與事實相符。綜上所述，本件事證明確，被
    告犯行洵堪認定，應予依法論科。
二、按刑法第三百二十二條以竊盜為常業之罪，係指以竊盜為職業者而言，不以行竊
    次數為標準，苟非以行竊為謀生之職業，縱有多次行竊行為，難以常業竊盜論擬
    ，最高法院三十年上字第三二八號判例可資參照。查本件被告癸○○雖多次竊盜
    ，然其於警詢之初已自承係以操作挖土機臨時工為業，而證人即雇用被告之林福
    每天薪資一千七、八百元，未達整日者以鐘點計算，均是支付現金給被告，今年
    曾經調被告十幾次，最後一次是在九十三年五月間，平均每月一、二次，最多是
    每月三、四次等語（見本院九十三年十月八日審理筆錄），顯見被告應係以在建
    築工地操作挖土機整地為業。又被告固於九十三年五月至九十三年八月間多次為
    竊盜行為，且所竊財物為價值甚高之汽車等物，然被告前並未有竊盜之犯罪紀錄
    並無證據證明被告係以竊盜維生，是核其前揭所為，均係犯刑法第三百二十條第
    一項之竊盜罪，公訴意旨應依刑法第三百二十二條之常業竊盜罪處斷，尚有未洽
    ，惟其起訴事實相同，爰依法變更起訴法條。而被告分別與子○○、壬○○就右
    揭犯罪事實二部分（即附表編號一、九）之竊盜犯行，均有犯意聯絡及行為分擔
    ，為共同正犯。又被告上開九次竊盜行為，時間緊接，犯罪構成要件相同，顯係
    基於概括犯意而為之，為連續犯，應依刑法第五十六條論以一罪，並依法加重其
    刑。至公訴人雖僅於起訴書論列被告如附表編號五之部分竊盜犯行，然檢察官就
    犯罪事實一部起訴者，其效力及於全部，被告所涉右揭犯罪事實一、二部分所示
    其餘竊盜犯行，與前揭起訴書論列部分，均有連續犯裁判上一罪之關係，已如前
    述，本院自應就屬於裁判上一罪部分，一併加以裁判，併此敘明。爰審酌被告素
    行不端，竟不知悔改，仍多次竊取他人財物，雖於犯罪後坦承犯行，且係因經濟
    狀況不佳方多次行竊，然連續竊盜對社會治安構成威脅，且所竊財物均為價值甚
    高之貨車或汽車，對於他人生計造成影響等一切情狀，量處如主文所示之刑，以
    示懲儆。
三、扣案之鑰匙一把，為被告癸○○所有，用以供竊取如附表編號五所示之物之工具
    ，爰依刑法第三十八條第一項第二款沒收之。至扣案之萬能鑰匙四把，其中二把
    為被告所有，餘二把為共犯壬○○所有，均為預備供犯罪所用之物，業據被告與
    壬○○均供承在卷，雖業於壬○○所涉竊盜案件中宣告沒收，然於本件共犯判決
    中仍應宣告沒收，爰均依刑法第三十八條第一項第三款沒收之。
據上論結，應依刑事訴訟法第四百五十二條、第二百九十九條第一項前段、第三百條
，刑法第三百二十條第一項、第二十八條、第五十六條、第三十八條第一項第二款、
第三款，罰金罰鍰提高標準條例第一條前段，判決如主文。
本案經檢察官劉憲英到庭執行職務。
中           華        民       國       九十三   年 十  月  二十八     日
                                     臺灣宜蘭地方法院刑事第四庭
                                         審判長法  官
                                               法  官
                                               法  官
右正本證明與原本無異
如不服本判決應於送達後十日內向本院提出上訴狀
                                               書記官
中   華     民     國        九  十  三     年          月              日
附錄本案論罪科刑法條：
刑法第三百二十條
意圖為自己或第三人不法之所有，而竊取他人之動產者，為竊盜罪，處五年以下有期
徒刑、拘役或五百元以下罰金。
意圖為自己或第三人不法之利益，而竊佔他人之不動產者，依前項之規定處斷。
前二項之未遂犯罰之。
附表：
┌──┬──────┬───────┬────┬────┬────┬───┐
│編號│犯 罪 時 間 │犯  罪  地 點 │犯罪方法│所得財物│被害人  │備  註│
│    │  （民國）  │              │        │        │        │      │
├──┼──────┼───────┼────┼────┼────┼───┤
│一  │九十三年五月│宜蘭縣蘇澳鎮忠│與子○○│剝蝦機一│甲○○  │九十三│
│    │三十一日上午│孝路與大圳路旁│共同啟動│台      │        │年度偵│
│    │五時許      │空地          │不詳人士│        │        │字第二│
│    │            │              │所有之挖│        │        │一五三│
│    │            │              │土機一台│        │        │號    │
│    │            │              │竊取    │        │        │      │
├──┼──────┼───────┼────┼────┼────┼───┤
│二  │九十三年六月│宜蘭縣宜蘭市東│趁被害人│四八一—│乙○○  │九十三│
│    │五日上午六時│港路一三之六二│車門未上│ＱＢ自用│        │年度偵│
│    │許          │號前          │鎖且鑰匙│小貨車一│        │字第二│
│    │            │              │插於油門│部      │        │八八三│
│    │            │              │行竊    │        │        │號併案│
│    │            │              │        │        │        │      │
│    │            │              │        │        │        │      │
├──┼──────┼───────┼────┼────┼────┼───┤
│三  │九十三年六月│宜蘭縣冬山鄉珍│以自備鑰│ＱＳ—五│周澄維  │九十三│
│    │十日上午某時│珠三路三五號前│匙行竊  │九八號自│        │年度偵│
│    │許          │              │        │用大貨車│        │字第二│
│    │            │              │        │一部    │        │六一七│
│    │            │              │        │        │        │號併案│
│    │            │              │        │        │        │      │
├──┼──────┼───────┼────┼────┼────┼───┤
│四  │九十三年六月│宜蘭縣冬山鄉冬│趁被害人│Ｑ三—八│丙○○  │九十三│
│    │十一日下午五│山路一段三七九│車門未上│七二五號│        │年度偵│
│    │時四十分許  │號前          │鎖且鑰匙│自用小貨│        │字第二│
│    │            │              │插於油門│車一部  │        │八八三│
│    │            │              │行竊    │        │        │號併案│
│    │            │              │        │        │        │      │
├──┼──────┼───────┼────┼────┼────┼───┤
│五  │九十三年六月│宜蘭縣冬山鄉永│以自備鑰│ＩＵ—一│己○○  │九十三│
│    │十四日下午三│美路永和路口  │匙行竊  │八三一號│        │年度偵│
│    │時許        │              │(鑰匙一 │自用小貨│        │字第二│
│    │            │              │把扣案沒│車一部  │        │一三０│
│    │            │              │收）    │        │        │號本案│
├──┼──────┼───────┼────┼────┼────┼───┤
│六  │九十三年六月│宜蘭縣冬山鄉楓│趁被害人│發電機一│辛○○  │九十三│
│    │二十六日上午│橋路一號      │放置於該│台      │        │年度偵│
│    │七時許      │              │處疏於看│        │        │字第二│
│    │            │              │管而行竊│        │        │八八三│
│    │            │              │        │        │        │號併案│
│    │            │              │        │        │        │      │
├──┼──────┼───────┼────┼────┼────┼───┤
│七  │九十三年六月│宜蘭縣冬山鄉丸│以自備鑰│Ｔ九—五│丑○○  │九十三│
│    │二十六日上午│山村義成路二段│匙行竊  │一二一號│        │年度偵│
│    │某時許      │三五巷空地    │        │自用小貨│        │字第二│
│    │            │              │        │車一部  │        │六一七│
│    │            │              │        │        │        │號併案│
│    │            │              │        │        │        │      │
├──┼──────┼───────┼────┼────┼────┼───┤
│八  │九十三年八月│宜蘭縣冬山鄉永│趁被害人│Ｕ五—五│庚○○  │九十三│
│    │二日晚間九時│興路一二六號前│不注意之│二二八號│        │年度偵│
│    │四十分許    │              │際徒手行│自用小貨│        │字第二│
│    │            │              │竊      │車一部（│        │六一七│
│    │            │              │        │其上置有│        │號併案│
│    │            │              │        │空壓機一│        │      │
│    │            │              │        │臺、汽車│        │      │
│    │            │              │        │扳手一組│        │      │
│    │            │              │        │）      │        │      │
├──┼──────┼───────┼────┼────┼────┼───┤
│ 九 │九十三年八月│宜蘭縣冬山鄉南│與壬○○│ＧＲ—０│丁○○  │九十三│
│    │三日凌晨四時│興村香南路二七│共同趁車│八五號營│        │年度偵│
│    │許          │五巷六弄二一號│門未上鎖│業大貨車│        │字第二│
│    │            │旁停車場前    │而徒手行│一部    │        │六一一│
│    │            │              │竊（萬能│        │        │號併案│
│    │            │              │鑰匙四把│        │        │      │
│    │            │              │扣案）  │        │        │      │
│    │            │              │        │        │        │      │
│    │            │              │        │        │        │      │
└──┴──────┴───────┴────┴────┴────┴───┘
